【裁判字號】    99,易,2515
【裁判日期】    991111
【裁判案由】    竊盜
【裁判全文】
臺灣板橋地方法院刑事判決              99年度易字第2515號
公  訴  人  臺灣板橋地方法院檢察署檢察官
被      告  乙○○
            丙○○
上列被告等因竊盜案件，經檢察官提起公訴（99年度偵字第1374
1 號），本院判決如下：
    主  文
乙○○竊盜，累犯，處有期徒刑陸月，如易科罰金，以新臺幣壹
仟元折算壹日。
丙○○無罪。
    事  實
一、乙○○前因贓物案件，經臺灣桃園地方法院以97年度審交簡
    字第41號判處有期徒刑3 月確定，又因竊盜案件，經本院以
    97年度易字第2406號判決分別判處有期徒刑8 月、7 月、5
    月確定，併與上開有期徒刑3 月定應執行有期徒刑1 年8 月
    ，於民國99年3 月11日縮刑期滿執行完畢。詎仍不知悔改，
    復基於意圖為自己不法所有之竊盜犯意，於99年4 月29日14
    時40分許，在臺中縣梧棲鎮○○路106 號前（起訴書誤載為
    103 號），趁甲○○將其所有車號W4－2902號自小客車停放
    路旁下車購物未熄火，且未將鑰匙拔取之際，徒手竊取甲○○所有之上開車輛，得手後駕車逃逸。嗣於99年5 月4 日21
    時許，駕駛上開車輛行經臺北縣鶯歌鎮○○路205 巷口為警
    查獲，並起出上開車輛1 部、鑰匙2 支及遙控器1 個（已發
    還甲○○），始查悉上情。
二、案經甲○○訴由臺北縣政府警察局三峽分局移送臺灣板橋地
    方法院檢察署檢察官偵查起訴。
    理  由
壹、程序部分：
    「固有管轄權之案件」諭知無罪、免訴、不受理判決，與「
    相牽連案件之管轄權」無影響，管轄權之有無，應以起訴書
    狀所記載之事實為準，與審判之結果無關，並不影響管轄恆
    定之原則（最高法院92年度臺上字第556 號判決意旨參照）
    。查本件被告丙○○部分，係固有管轄之案件，經本院審理
    結果認應諭知無罪（理由詳後述），依上開最高法院判決意
    旨，並不影響被告乙○○部分之管轄權，是本院對被告乙○○部分仍具有管轄權，自得加以審理，合先敘明。
貳、實體有罪部分：
一、證據能力：證人即告訴人甲○○於警詢之陳述，經檢察官、
    被告乙○○於本院審理時同意將該等證據資料列為證據調查
    ，本院審酌上開證據資料作成時之情況，並無強暴、脅迫、
    利誘、詐欺或其他不正方法等不適當之情形，爰依刑事訴訟
    法第159 條之5 第1 項規定，認均具有證據能力。至於其餘
    本院認定犯罪事實依據之各項證據之證據能力，本件被告乙○○於言詞辯論終結前，均未聲明異議，該等證據已經本院
    於審理時逐一提示予被告乙○○表示意見，本院審酌該等證
    據之取得過程並無瑕疵，與本案待證事實間復具有相當之關
    聯性，以之為本案證據並無不當，自得採為本件認定事實之
    基礎，併此敘明。
二、上揭事實，業據被告乙○○於本院審理時坦承不諱，核與證
    人即告訴人甲○○於警詢時指陳之失竊情節相符，並有臺中
    縣警察局車輛協尋電腦輸入單、扣押筆錄、扣押物品目錄表
    、贓物認領保管單各1 紙、照片3 張在卷可稽，俱徵被告乙○○之自白與事實相符，應堪採信。本件事證明確，被告乙○○竊盜犯行堪以認定，應依法論科。
三、核被告乙○○所為，係犯刑法第320 條第1 項之竊盜罪。查
    被告乙○○有如事實欄所載之論罪科刑及執行完畢之紀錄，
    有臺灣高等法院被告前案紀錄表1 份在卷可按。其於受有期
    徒刑執行完畢後，5 年內故意再犯本件有期徒刑以上刑之本
    罪，為累犯，應依刑法第47條第1 項規定加重其刑。爰審酌
    被告乙○○不思依循正軌賺取財物，僅因自身所需而為本件
    竊盜之犯行，破壞社會治安，及其品行、犯罪之動機、目的
    、手段、所竊取財物之價值，暨被告乙○○犯罪後坦承犯行
    ，所竊物品已由被害人領回等一切情狀，量處如主文所示之
    刑，並諭知易科罰金之折算標準，以資懲儆。
參、無罪部分
一、本件公訴意旨另以：被告丙○○與被告乙○○共同基於意圖
    為自己不法所有之犯意，於99年4 月29日14時40分許，在臺
    中縣梧棲鎮○○路106 號前（起訴書誤載為103 號），趁甲○○將其所有車號W4－2902號自小客車停放路旁下車購物未
    熄火，且未將鑰匙拔取之際，由被告丙○○負責把風，被告
    乙○○負責竊取甲○○所有之上開車輛，得手後共同駕車逃
    逸，因認被告丙○○所為，涉有刑法第320 條第1 項之竊盜
    罪嫌云云。
二、按犯罪事實應依證據認定之，無證據不得認定犯罪事實；不
    能證明被告犯罪者，應諭知無罪之判決，刑事訴訟法第154
    條第2 項、第301 條第1 項分別定有明文。次按認定不利於
    被告之事實，須依積極證據，苟積極證據不足為不利於被告
    事實之認定時，即應為有利於被告之認定，更不必有何有利
    之證據；又認定犯罪事實所憑之證據，雖不以直接證據為限
    ，間接證據亦包括在內；然而無論直接或間接證據，其為訴
    訟上之證明，須於通常一般之人均不致有所懷疑，而得確信
    其為真實之程度者，始得據為有罪之認定（最高法院30年上
    字第816 號判例、最高法院76年臺上字第4986號判例意旨參
    照）。
三、公訴意旨認被告丙○○涉有前開犯行，無非係以證人即被告
    乙○○於警詢及偵查中之供述、臺中縣警察局車輛協尋電腦
    輸入單、扣押筆錄、扣押物品目錄表、贓物認領保管單各1
    紙、照片3 張為其論據。訊據被告丙○○堅決否認有何竊盜
    犯行，辯稱：伊當時人在臺北縣鶯歌鎮，並沒有與被告乙○○共同去臺中偷車，因伊曾將被告乙○○從住處趕出去，不
    讓被告乙○○與其同住，被告乙○○可能因而懷恨在心而故
    意誣陷伊等語。經查：
（一）證人即被告乙○○於警詢、偵查固陳稱被告丙○○與其一
      同在臺中竊盜等語，並於本院99年10月19日訊問時陳述：
      竊盜當日下午，被告丙○○撥打2 次電話與其所使用之門
      號0000000000號聯繫到臺中之事宜等情，惟經本院職權調
      閱證人乙○○所使用手機門號0000000000號之通聯紀錄，
      案發當日下午被告丙○○並未撥打電話給乙○○，此有通
      聯紀錄1 份在卷可按（本院卷第75頁），是證人乙○○上
      開之證述，是否真實，即非無疑。嗣證人乙○○於本院審
      理時則證述：99年4 月29日當日，被告丙○○並沒有到臺
      中找伊等語（本院卷第78頁），並說明其係因當時住在丙○○家時，遭丙○○趕出去，故一時氣憤，才於警詢及偵
      查中說被告丙○○與伊共同竊盜等情（本院卷第78頁），
      核與被告丙○○上開所辯稱完全相符，另佐以本院調閱被
      告丙○○所使用之行動電話號碼0000000000號之雙向通聯
      紀錄，被告丙○○於99年4 月29日當日之通聯紀錄地址確
      實均為臺北縣鶯歌鎮、桃園縣八德市等處（本院卷第53頁
      ），顯見被告丙○○當日並未至臺中，與證人乙○○於本
      院證述之情節均相符，是證人乙○○於本院之證述，應屬
      可信，其於警詢、偵查中陳稱其與被告丙○○共同竊盜等
      情，則與事實不符，並無足採。
（二）另檢察官所舉其餘之臺中縣警察局車輛協尋電腦輸入單、
      扣押筆錄、扣押物品目錄表、贓物認領保管單各1 紙、照
      片3 張等證據，均僅得證明系爭車輛有失竊之事實，尚無
      從證明被告丙○○有本件之竊盜犯行。此外，本院復查無
      積極證據足以證明被告丙○○有上開竊盜犯行。從而，自
      應依上開說明，對被告丙○○為無罪之諭知。
（三）至被告乙○○誣告被告丙○○共同竊盜之部分，自應由檢
      察官另為妥適之處理，併此敘明。
據上論斷，應依刑事訴訟法第299 條第1 項前段、第301 條第1
項，刑法第320 條第1 項、第47條第1 項、第41條第1 項前段，
刑法施行法第1 條之1 第1 項、第2 項前段，判決如主文。
本案經檢察官張瑞玲到庭執行職務。
中    華    民    國    99    年    11    月    11    日
                  刑事第十六庭      法  官   魏俊明
上列正本證明與原本無異。
如不服本判決應於收受送達後10日內向本院提出上訴書狀，並應
敘述具體理由；其未敘述上訴理由者，應於上述期間屆滿後20日
內向本院補提理由書（均須按他造當事人之人數附繕本）「切勿
逕送上級法院」。
                                    書記官   陳香君
中    華    民    國    99    年    11    月    11    日
附錄本案論罪科刑法條全文：
中華民國刑法第320條：
意圖為自己或第3 人不法之所有，而竊取他人之動產者，為竊盜
罪，處5 年以下有期徒刑、拘役或500 元以下罰金。
意圖為自己或第3 人不法之利益，而竊佔他人之不動產者，依前
項之規定處斷。
前2 項之未遂犯罰之。

司法院資訊處製作；財團法人民間司法改革基金會備份。
